【裁判字號】    97,訴,2478
【裁判日期】    970717
【裁判案由】    毒品危害防制條例
【裁判全文】
臺灣板橋地方法院刑事判決              97年度訴字第2478號
公  訴  人  臺灣板橋地方法院檢察署檢察官
被      告  甲○○
                    （於臺灣臺北監獄臺北分監執行中）
上列被告因違反毒品危害防制條例案件，經檢察官提起公訴（97
年度毒偵字第4461號），被告於準備程序中對被訴事實為認罪之
陳述，本院合議庭裁定由受命法官獨任行簡式審判程序，判決如
下：
    主  文
甲○○施用第一級毒品，累犯，處有期徒刑玖月；又施用第二級
毒品，累犯，處有期徒刑伍月。應執行有期徒刑壹年壹月。
    事實及理由
一、本件除犯罪事實補充更正甲○○施用毒品之時、地為民國97
    年2 月27日上午某時許，駕車行經基隆市區時，先後分別將
    第一級毒品海洛因摻入香菸方式，點火施用第一級毒品，另
    將第二級毒品甲基安非他命置放於玻璃球內，下以火燒烤方
    式，吸食安非他命；證據補充全國前案紀錄表及甲○○於本
    院準備程序之自白外，其餘犯罪事實、證據均引用如附件檢
    察官起訴書之記載。
二、核被告甲○○所為，係犯毒品危害防制條例第10條第1 項、
    第2 項之罪，其持有第一級毒品海洛因、第二級毒品安非他
    命之低度行為，均為施用毒品之高度行為所吸收，不另論罪
    。又被告所犯前揭二罪間，犯意各別，罪名有異，應分論並
    罰，並定其應執行刑。被告前因施用毒品等案件，於96年10
    月7 日縮刑期滿執行完畢，此有全國前案紀錄表附卷可稽，
    其於有期徒刑執行完畢後，5 年以內故意再犯本件有期徒刑
    以上之罪，為累犯，所犯二罪均依刑法第47條第1 項規定加
    重其刑。爰審酌被告前有多次施用毒品之犯行，仍不知悔悟
    ，故態復萌，再次施用毒品，無視於毒品對於自身健康之戕
    害及國家對於杜絕毒品犯罪之禁令，惟審酌被告犯後坦承犯
    行，態度尚佳，及施用毒品者均具有相當程度之生理成癮性
    及心理依賴性，戒除不易，且犯罪心態與一般刑事犯罪之本
    質不同，非難性較低等一切情狀，量處如主文所示之刑，以
    資懲儆。
三、據上論斷，應依刑事訴訟法第273 條之1 第1 項、第310 條
    之2 、第454 條第2 項、第299 條第1 項前段，毒品危害防
    制條例第10條第1 項、第2 項，刑法第11條前段、第47條第
    1 項、第51條第5 款，判決如主文。
四、如不服本判決，得自收受送達之翌日起10日內，向本院提出
    上訴狀，上訴於第二審（須附繕本）。
本案經檢察官連思藩到庭執行職務。
中    華    民    國    97    年    7     月    17    日
                  刑事第五庭  法  官  陳  財  旺
上列正本證明與原本無異。
如不服本判決，應於判決送達後十日內敘明上訴理由，向本院提
出上訴狀。
                              書記官  周  百  川
中    華    民    國    97    年    7     月    17    日
附錄本案論罪科刑法條全文：
毒品危害防制條例第10條：
施用第一級毒品者，處6 月以上5 年以下有期徒刑。
施用第二級毒品者，處3 年以下有期徒刑。
-------------------------------------------------------
附件
臺灣板橋地方法院檢察署檢察官起訴書
                                    97年度毒偵字第4461號
    被      告  甲○○  男  28歲（民國○○年○月○○日生）
                        住臺北縣樹林市○○街○段45巷36弄7
                        號
                        （於臺灣臺北監獄臺北分監執行中）
                        國民身分證統一編號：Ｚ000000000號
上列被告因違反毒品危害防制條例案件，業經偵查終結，認應提
起公訴，茲將犯罪事實及證據並所犯法條分敘如下：
        犯  罪  事  實
一、甲○○前因施用毒品案件，經依臺灣板橋地方法院（下稱板
    橋地院）裁定送觀察、勒戒後，認無繼續施用毒品傾向，而
    於民國89年1月7日執行完畢釋放，並由本署檢察官以89年度
    毒偵緝字第14號、第15號為不起訴處分確定。嗣又因施用毒
    品案件，經依板橋地院裁定觀察、勒戒後，因認有繼續施用
    毒品之傾向，除再由同法院裁定令入戒治處所施以強制戒治
    外，並經同法院以89年度板簡字第442號判處有期徒刑5月確
    定（上開強制戒治部分，於90年2月23日執行完畢釋放）。
    再因轉讓毒品案件，經板橋地院以94年度訴字第374號判處
    有期徒刑1年6月；復因施用毒品案件，經同法院以94年度訴
    字第865號判處有期徒刑6月及7月；又另因詐欺案件，經臺
    灣桃園地方法院以94年度桃簡字第580號判處有期徒刑4月，
    上開案件經裁定應執行有期徒刑2年9月確定。再因施用毒品
    案件，經板橋地院以94年度簡字第5101號判處有期徒刑6月
    確定，並與前開各案件接續執行後，於96年10月7日縮刑期
    滿執行完畢。詎甲○○仍不知悔改，竟基於施用第一級毒品
    海洛因 (下稱海洛因)及第二級毒品甲基安非他命 (下稱甲
    基安非他命)之犯意，於97年2月27日下午5時20分許經警採
    集尿液之前回溯26小時、96小時內之某時（不含公權力拘束
    期間），在不詳地點，分別施用海洛因及甲基安非他命。嗣
    甲○○因另案經本署發布通緝，而於97年2月27日下午4時15
    分許，在基隆市○○區○○路236號附近某停車場，遭警方
    當場緝獲，並採集其尿液送往檢驗後，發現呈嗎啡及甲基安
    非他命陽性之反應，始查悉上情。
二、案經基隆市警察局第二分局移送臺灣基隆地方法院檢察署呈
    請臺灣高等法院檢察署檢察長令轉本署偵辦。
        證  據  並  所  犯  法  條
一、證據清單及待證事實
 ┌──┬──────────┬────────────┐
 │編號│    證據名稱        │      待證事實          │
 ├──┼──────────┼────────────┤
 │ 一 │被告甲○○於警詢中之│遭警方逮獲後採集尿液送驗│
 │    │供述                │之事實。                │
 ├──┼──────────┼────────────┤
 │ 二 │臺灣尖端先進生技醫藥│被告於上述時日內確有施用│
 │    │股份有限公司濫用藥物│海洛因及甲基安非他命等事│
 │    │檢驗報告（尿液檢體編│實。                    │
 │    │號：97297號）、檢體 │                        │
 │    │對照表              │                        │
 ├──┼──────────┼────────────┤
 │ 三 │刑案資料查註紀錄表、│1.被告於強制戒治執行完畢│
 │    │全國施用毒品案件紀錄│  釋放後之5年內，曾有再 │
 │    │表                  │  犯施用毒品犯行，並經法│
 │    │                    │  院判處罪刑確定之事實。│
 │    │                    │2.被告累犯之事實。      │
 └──┴──────────┴────────────┘
二、核被告所為，係犯毒品危害防制條例第10條第1項、第2項之
    施用第一級及第二級毒品等罪嫌。又被告所犯上開2罪間，
    犯意各別，罪名殊異，請予分論併罰。再被告前有犯罪事實
    欄所載之有期徒刑執行完畢紀錄，有刑案資料查註紀錄表可
    稽，其於5年以內故意再犯本件有期徒刑以上之各罪，均請
    依刑法第47條第1項之規定，論以累犯，並各加重其刑。
三、依毒品危害防制條例第23條第2項、刑事訴訟法第251條第1
    項提起公訴。
    此    致
臺灣板橋地方法院
中    華    民    國    97    年     5    月    16    日
                             檢  察  官  乙  ○  ○


司法院資訊處製作；財團法人民間司法改革基金會備份。
